臺灣高等法院臺中分院刑事判決　　　　　 民國九十二年度重上更(二)字第三○九號
　　上　訴　人　臺灣彰化地方法院檢察署檢察官
　　上　訴　人
　　即　被　告　甲○○
　　選任辯護人　黃呈利
右上訴人等因被告公共危險案件，不服臺灣彰化地方法院中華民國八十七年七月十六
日第一審判決（民國八十六年度訴字第二九九號，起訴案號：臺灣彰化地方法院檢察
署民國八十五年度偵字第九一六六號），提起上訴，經判決後由最高法院第二次發回
更審，本院判決如左：
　　主      文
原判決撤銷。
甲○○放火燒燬現未有人所在之他人所有建築物，處有期徒刑年陸月。
　　事      實
一、甲○○意圖為自己不法之所有，計劃以詐領保險金之方式詐取財物，先於民國（
    下同）八十五年三月十八日，向丁○○承租丁○○所有座落彰化縣和美鎮○○路
    ○段八六巷一○六弄十號、十二號現未有人所在之建築物廠房。再於八十五年四
    、五月間，向不知情之丙○○（原名陳祺萬）、己○○（原名簡雪霞）夫妻購買
    新臺幣（下同）二百萬元之布料，載至上開廠房存放，佯為經營成衣加工業。嗣
    於八十五年六月一日，向中國航聯產物保險公司投保二千二百五十萬元之商業火
    災保險，其中建築物部分為二百五十萬元；貨物部分為二千萬元。一切準備就緒
    ，甲○○即於八十五年十月八日凌晨一時四十分許，在上開工廠內一樓布料倉庫
    之東南側、辦公室之辦公桌、茶桌旁及茶桌底下等處放火，因而燒燬該現未有人
    所在，其所承租丁○○所有之廠房，及廠內存放之布料；並因高熱氣爆，將隔鄰
    戊○○租用，亦為丁○○所有，供做工廠及住宅之用之同段十四號廠房天花板震
    落、玻璃震破、鐵門變形，致令不堪使用。甲○○並於次日即向中國航聯產物保
    險公司申請火災保險事故理賠，惟因甲○○未能提出受損貨物之進、出、存帳冊
    及其發票憑證等資料，致未能鑑定損害理賠，而未詐得理賠保險金。
二、案經被害人丁○○、戊○○訴由彰化縣警察局和美分局報請臺灣彰化地方法院檢
    察署檢察官偵查起訴。
　　理      由
一、訊據上訴人即被告（下稱被告）甲○○，對其於八十五年三月十八日，向告訴人
    丁○○承租座落彰化縣和美鎮○○路○段八六巷一○六弄十號、十二號廠房。再
    於八十五年四、五月間，向不知情之丙○○、己○○夫妻購買布料，並載至上開
    廠房存放。嗣於八十五年六月一日，向中國航聯產物保險公司投保二千二百五十
    萬元之商業火災保險，其中建築物部分為二百五十萬元；貨物部分為二千萬元。
    上開廠房於八十五年十月八日凌晨一時四十分許發生火災，致上開廠房及廠內存
    放之布料均被燒燬；並因高熱氣爆，將隔鄰告訴人戊○○租用，亦為丁○○所有
    之同段十四號廠房天花板震落、玻璃震破、鐵門變形，致令不堪使用，且於次日
    即向中國航聯產物保險公司申請火災保險事故理賠等情，供承不諱。惟矢口否認
    有前揭犯行，辯稱：伊係於當日清晨二時許，接到丁○○所打電話，才知道發生
    火災，伊於二時三十分許到達現場，看到熊熊大火，想說沒希望，約停留四十分
    鐘就回家，而商業火災保險，係中國航聯產物保險公司之業務員主動向伊招攬才
    投保，且伊有向布商陳祺萬（即丙○○）購買約二千一百萬元布料，並無詐騙保
    險金情事，本件火災事後查知係李世明不慎失火所引起云云。
二、惟查：
（一）火災現場係座落彰化縣和美鎮○○路○段八六巷一○六弄十號、十二號、十四
      號廠房，十號與十二號二戶連通共同使用，其起火處有四處，一處在布料倉庫
      東南側附近，一處在辦公室之辦公桌上，一處在茶桌旁，一處在茶桌底下，業
      經原審法院至現場履勘明確，製有刑事勘驗筆錄可憑（見原審卷第三十頁、第
      三一頁、第二五五頁）。證人即彰化縣警察局消防隊組長施貴般於原審及本院
      上訴審審理時均證稱：本件現場有四處獨立起火點，因現場並無互相延燒之痕
      跡，且無電線、化學物品等發火源，而布料倉庫東南處起火點是在後門附近，
      故判斷係人為云云（見原審卷第一一五頁、本院上訴卷(一)第三五頁）。且本件
      經彰化縣警察局消防隊鑑定結果，認：「２、起火處研判：起火處經現場檢視
      研判有四處，一處在布料倉庫東南側附近，一處在辦公室之辦公桌上，一處在
      茶桌旁，一處在茶桌底下。（按彰化縣火災原因調查報告書未認定二樓東南側
      木板床亦為獨立起火點）３、起火原因研判：一起火處所不可能同時有四處的
      起火點，故本件人為因素起火的可能性較大」等情，有彰化縣警察局火災原因
      調查報告書可憑（見和美分局偵查卷第十頁），復有現場圖、現場照片三十幀
      在卷可稽，足證本件火災，係因人為縱火所引起。證人即救火之消防隊員陳一
      輝、江和平於原審法院履勘現場時雖證以：「二樓的鋁門窗是被燒壞，而不是
      被我們敲壞，二樓東南邊的房間有一獨立燃燒點，因房間內的木板床被燒壞，
      可是通到外面的房間，都沒被燒燬的痕跡，且如果由一樓延燒上二樓，也應有
      延燒物延燒的痕跡，而且也應是窗戶最嚴重，而非木板床內部靠牆壁處燒的最
      嚴重，也不會像現場中間一個洞一個洞的燒痕，所以那是一個獨立的燃燒點」
      等語（見原審卷第三四頁）。惟證人施貴般於本院更(一)審九十二年七月十七日
      調查時到庭證稱：「他（江和平）是救災人員，鑑定是由我鑑定的，我是鑑定
      人員，他說的第五個起火點（二樓東南側木板床）是他個人的判斷，火有一樓
      往二樓燒的情形，但二樓的起火點沒有一樓的起火點明顯，所以沒有把二樓的
      木板床列入為獨立的起火點，我認為我們鑑定的比較正確」等語（見本院更(一)
      卷第三十頁）。參酌證人江和平於原審法院調查時亦證稱：本件火場係施貴般
      負責勘估及鑑定，伊係救災指揮，不便下論斷，鑑定小組可能會比較了解云云
      （見原審卷第三三頁、第三四頁）。是證人江和平既非本件火場之勘估及鑑定
      人員，其前開有關二樓東南側木板床亦為起火點之證述，應為個人臆測之詞，
      尚難憑採，本件應以彰化縣警察局火災原因調查報告書所述及證人施貴般所證
      起火處有四處為可採。
（二）被告辯稱：庫存布料係向桃豐紡織廠陳祺萬（即丙○○）所購，共二千一百萬
      元，係以現金交易，八十五年四月即開始進貨，最後一批約三百萬元還沒付云
      云（見原審卷第十九頁、第二十頁）。證人丙○○（原名陳祺萬）於八十六年
      七月十六日原審調查時，附和被告之辯詞，證稱：被告甲○○於八十五年四至
      七月間，有向伊買布，買了大約一、二千萬元云云（見原審卷第一二六頁）。
      惟嗣於同年月二十四日即具狀表示：賣予被告之布料，係向桃園幼獅工業區維
      美公司購買，每公尺三十五元，約五萬公尺，再以每公尺四十元轉賣予被告，
      總價金為二百萬元。此買賣都是由伊太太己○○（原名簡雪霞）接洽處理等語
      ，並檢附出貨明細表（見原審卷第一二九頁）。證人己○○亦證稱：「八十五
      年四月間，陳金泉打電話給我說要買布，且說只要找人家庫存的零頭布，便宜
      一點的毛料就可以，並沒有指定要什麼品質、花色。我找到維美公司有這樣的
      貨，約有五萬公尺，價格二百萬元，就聯絡陳金泉，陳金泉就帶甲○○來，在
      付二百萬元之前，於八十五年四月二十三日，先匯二十萬元給我，因訂金太少
      ，他就再拿五十萬元到我開的布店給我，我就把布樣給他，在八十五年五月六
      日從維美公司出貨，當時陳金泉有帶一百三十萬元現金到維美公司交給我，並
      將布料載走；在交完貨後，有一天甲○○跑來向我說：維美公司的出貨單寫的
      不清楚，要我交給他一本估價單，我就拿一本已蓋好我公司章的空白估價單給
      他，且我公司如有出貨，估價單都是我寫的，卷內的估價單看得出來不是我寫
      的，當時被告甲○○說是要外銷，而不是要加工」等語明確（見原審卷第一三
      五－一三七頁、第二四六頁、第二四七頁）。被告所提出之估價單，經與證人
      己○○於八十六年八月十五日訊問時書寫之字跡比對，二者顯不相同，非同一
      人所寫，有本院比對筆跡之勘驗筆錄可按。證人丙○○並提出戶名簡雪霞之土
      地銀行存款影本，證明確有上開二十萬元匯款之事實。而被告於原審調查時陳
      稱：伊都以現金買上開價值二千萬元（嗣改稱一千七百萬元）之布料云云（見
      原審卷第二十頁反面），與一般高額買賣，為避免風險，或預留付款之證據資
      料，通常都以支票支付；或以匯款方式付款之交易習慣不符。證人己○○之證
      言應可採信，而證人丙○○於原審所稱出售一、二千萬元布料給被告乙節，核
      與實情不符，不予採取。是被告上開被燒燬之布料，係被告以二百萬元之代價
      向丙○○夫婦購買，應可認定。
（三）被告於八十五年三月十八日，向丁○○承租丁○○所有，座落彰化縣和美鎮○○路○段八六巷一○六弄十號、十二號廠房。於八十五年六月一日，向中國航
      聯產物保險公司投保二千二百五十萬元之商業火災保險，其中建築物部分為二
      百五十萬元；貨物部分為二千萬元。並於火災後即向中國航聯產物保險公司申
      請理賠，分據證人即屋主丁○○、保險公司職員朱啟陽、王佩真證述屬實（見
      偵查卷第十五頁反面、原審卷第一七七頁、第一八八頁）；並有火災保險單底
      影本、公宏公證有限公司函附卷可憑（附於偵查卷第十九頁、原審卷第二五三
      頁）；且為被告所承認，是此事實，亦堪認定。又證人王佩真於原審證稱：「
      本件投保是陳冠州（按係富邦產物保險公司沙鹿分公司員工）介紹，他說被告
      向他們公司投保，他們公司核保未通過，才介紹來找我。被告投保時，我有去
      現場看，是在辦公室看到一些衣服」等語（見原審卷第一八八頁），證人鄭東
      山、朱啟陽於原審均證稱：「被告之火災險投保時，是我們去查勘的，一樓擺
      一些布，二樓擺一些裁縫機」等語（見原審卷第一七六頁、第一七七頁），且
      依本件火災保險單底影本所載，亦無布匹價值之計算方法，足見該證人等於被
      告投保時，並未確實詳細遂一勘查投保布匹之質，量與價值等事項，被告所辯
      本件保險標的物價值係經保險公司派員勘估所決定云云，不可採取。
（四）上開被告向丁○○承租之廠房及廠內存放之布料，被火燒燬乙節，業經證人丁○○證述屬實，復有照片十九幀附卷可稽。又因本件火災高熱氣爆，將隔鄰戊○○租用，亦為丁○○所有，供做工廠及住宅之用之十四號廠房天花板震落、
      玻璃震破致鐵門變形，亦據證人江和平證稱：「隔壁有住人，當晚剛好出去喝
      酒不在，他們的天花板、東西都掉落，應是被告承租廠房氣爆震落，並無燒燬
      現象」等語（見上訴卷(一)第六九頁）；證人戊○○亦證稱：其承租之廠房，平
      常有人住，火災當天沒人住，僅玻璃震破，天花板掉下等語（見原審卷第三二
      二頁、上訴審八十九年五月一日訊問筆錄）；並有該廠房之照片五幀附卷可按
      （附於原審卷第三○八－三一○頁），且均為被告所不否認，則此事實，亦可
      認定。
（五）證人即承租隔壁十四號廠房之戊○○於警訊時指述：平常甲○○偶爾會到工廠
      ，但未見工廠有營運情形，沒有看過員工或守衛等語（見警訊卷第三頁）。證
      人即屋主丁○○於警訊時、偵查中及原審審理時均證稱：伊於當日凌晨扣機聯
      絡到被告甲○○並告以廠房失火，甲○○說一下就到，但到早上九時許才到達
      現場等語（見警訊卷第五頁、偵查卷第七－八頁），嗣於本院審理時陳稱：伊
      係於火災發生約半小時後打電話聯繫甲○○，正確時間伊無法確定云云。本件
      發生火災之時間係八十五年十月八日凌晨一時四十分，證人丁○○於火災發生
      約半小時後始打電話聯絡被告，從而證人丁○○以前所稱：伊於當日上午一時
      二十分許即扣機聯絡到被告，通知他廠房失火」乙節，核與事實不符，不足採
      取，又證人丁○○以前所供：「甲○○到現場時，看起來一點也不緊張」云云
      ，為其個人意見，不得作為證據。被告若真係經營成衣加工，則必僱工生產，
      且經常會巡視廠房。
（六）證人王俊閔證稱：「八十年四月份至八十年五月份，在被告那邊作成衣，當時
      有在裝潢，我幫他整理廠房、搬貨、接電話、搬布，只做了一個月。現場僱了
      好幾個婦人在車衣服，也有人來應徵」云云（見上訴卷(二)第三頁）。其所證日
      期為在八十年間，而本案係發生在八十五年間，其證言與本案無關連性。證人
      李柏榮證稱：「八十五年三月與被告接觸，四、五月被告有問我什麼款式，被
      告叫我製成樣式，才來決定要不要製造。我沒有去過和美工廠，都只去他家而
      已，工廠的貨我不知道。後來我做了三十個樣式的衣服，被告拿了一半回去，
      最後有否照著生產我不知道，後來就沒消息」等語（見上訴卷(二)第四頁），不
      足為被告有在上開廠房經營成衣廠之證據。
（七）被告辯稱：系爭布料於投保中國航聯產物保險公司之商業火災保險時，具有二
      千萬元之價值，而依該公司商業火災保險單第二十五條第一項所載「保險標的
      物因承保危險事故發生所致之損失，本公司以該保險標的物承保危險事故發生
      時之實際現金價值為基礎賠付之」，縱使承保危險事故發生，伊可能獲得之保
      險理賠金額，亦僅限於系爭布料於火災發生時之實際現金價值，對伊並無實益
可言，伊並無必要為詐領保險理賠金而放火燒燬廠房及廠房內存放之布料云云
      。惟按被告係於八十五年六月一日向中國航聯產物保險公司投保二千二百五十
      萬元之商業火災保險（建築物部分為二百五十萬元；貨物部分為二千萬元），
      至八十五年十月八日發生火災時，系爭布料是否仍具二千萬元之價值，已有可
      疑；且火災發生後，被告旋即要求鑑定燒燬布料之價格，經其同意由公宏公證
      有限公司（下稱公宏公司）鑑定其價格，經公宏公司通知其提出貨物損失清單
      、受損貨物之進、銷、存貨帳冊及其發票憑證以及進貨、出貨之明細簽收單、
      進貨之銀行付款證明、出險當日之庫存明細表、房屋租賃及建築改良物權狀影
      本、被保險人身分證影本等資料，被告卻始終未提出任何資料，因欠缺上開資
      料，雖經清點燒燬布料可辨識者有八百四十疋，焚餘灰燼一百九十三小堆，亦
      無法估算其損失，更無法證明燒燬之布料確有二千萬元之價值，是被告更(一)審
      選任辯護人請求傳訊中國航聯產物保險公司之鑑定人員鄭東山，欲證明系爭布
      料於投保商業火災保險時確具二千萬元之價值，核無必要。
（八）被告於本院雖辯稱：本件火災係李世明不慎失火所引起，提出李世明與乙○○
      對話之錄音帶及譯文為證，證人李世明、乙○○亦附和其詞，證人李世明於本
      院審理時證稱：伊曾至被告甲○○位於金馬路之廠房油漆，當時甲○○並未支
      付足夠之工資，伊即於八十五年雙十節前一夜侵入甲○○廠房行竊，因點燃報
      紙照明，不慎引燃塑膠或紙類，便丟下火把逃逸。伊係於錄音後第二天始受告
      知，錄音時確曾承認係因以報紙點火照明，不慎點燃塑膠而起火云云，證人乙○○於本院審理時證稱：八十五年四月、五月間，伊曾聽李世明提及因薪資糾
      紛要自己向甲○○拿錢，至九十二年四月、五月間再度與李世明見面，李世明
      無意間向伊透露引發火災情事，伊告知陳政瑋，陳政瑋便託伊錄製庭呈錄音帶
      ，錄音時李世明並不知情云云，惟查刑法第一百七十四條第三項失火燒燬現未
      有人所在之他人所有建築物罪之法定刑為六月以下有期徒刑，拘役或三百元以
      下罰金，而同條第一項之放火罪之刑度則為三年以上十年以下有期徒刑，二罪
      刑度差距甚大，證人李世明擬以承認低刑度之罪而掩飾被告所犯高刑度之罪；
      又證人李世明不慎引燃僅有一處，而本件起火處則有四處，是證人李世明、乙○○所為上開證言係屬事後勾串護被告之詞，不足採信。再者，訊之證人江
      和平於原審證稱：「我們去救火時，前面鐵捲門及後門均關，門窗是被震破
      的，一樓鐵捲門是在火勢被控制後始敲開」等語，且觀之刑事勘驗筆錄及照片
      ，均無後門遭外力破壞之情形，是被告所辯工廠後門有遭外力破壞乙節，尚屬
      無據。被告於本院此次更審審理中亦經供明本院八十七年度上訴字第二五六四
      號卷(一)第二十九頁所附照片，係於本院更審前調查中至現場履勘時所指（本院
      至(二)卷第九十四頁、第九十五頁），該照片上面所示後門門閂之損壞痕，因
      拍照時距案發當時相隔已久，難以遽認確係於案發當時即已遭破壞之痕，該
      照自亦不足採為有利於被告之證據。
（九）綜上所述，參酌被告對於以二百萬元價格，向丙○○、己○○夫妻購買之布料
      ，堅稱係以二千萬元買進，並據以投保二千萬元之商業火災保險（未含建物部
      分）；被告又無於上開廠房實際經營成衣加工之業務；及上開廠房有多達四處
      起火點等情，認為被告應係意圖詐領保險金，承租廠房，購買二百萬元之布料
      ，佯為經營成衣工廠，填寫不實之估價單，向保險公司投保高額火災保險，再
      縱火燒燬廠房、布料，藉以向保險公司詐領高額之商業火災保險理賠金，至為
      顯然。被告前開所辯，無非圖卸刑責之詞，不足採信，被告犯行，已堪認定。
（十）至於：(1)被告於原審審理時聲請傳訊證人蘇山河、王國書，以證明被告於八十
      三年十二月出賣不動產予蘇山河，得款六百萬元；被告之父於八十二年四月死
      亡，遺留被告現金及被告儲蓄之六百萬元存放於王國書處，貸放他生息之事實
      （見原審卷第一一一頁），縱然屬實，亦不足為被告有利之認定，認無傳訊之
      必要。(2)被告於本院上訴審審理時，聲請鑑定被燒燬之布料價額，及傳訊中國
      航聯產物保險公司核保之主管人員，查明保險公司如何核定本件保險標的物價
      值二千萬元；並再傳訊證人施貴般、江和平，以查明火災起火之原因。按該布
      料係以二百萬元向丙○○、己○○夫妻購買，已據丙○○、己○○證述明確，
      自無再予鑑定及傳訊保險公司核保主管人員之必要；至本件火災起火之原因，
      係人為縱火，已極明確，業經本院更(一)審於九十二年七月十七日傳訊證人施貴
      般到庭結證屬實，詳如前述。(3)被告本院更(一)審選任辯護人於九十二年八月六
      日辯護意旨狀載稱：本件彰化縣消防局火災原因調查報告書所述及證人施貴般
      所證，僅能證明係人為縱火，無從證明係被告所為，且本案案發現場燒燬之物
      品究有無保險額度之價值，攸關被告有無犯罪動機，爰請求傳訊中國航聯產物
      保險公司之鑑定人員鄭東山、調閱該公司商業火災保險單號碼○四○二第八五
      ＧＹＢ○○四五號被保險人甲○○之核保全部文件，及函請宏大不動產鑑定股
      份有限公司鑑定系爭八百四十布匹在八十五年四、五月間市場價值等情，惟此
      部分毋庸調查，已如上述，是其所為請求，核無必要。(4)本案事證已臻明瞭，
      無庸再予傳訊證人丙○○、陳政瑋必要，亦無鑑定估價單筆跡及布料市值之必
      要，附此明。
三、按刑法之放火罪，其直接被害法益為一般社會之公共安全，雖同時侵害私人之財
    產法益，但仍以保護社會公安法益為重，況放火行為原含有毀損性質，而放火燒
    燬現未有人所在之他人所有建築物，自係指該建築物整體而言，應包括墻垣及該
    住宅內所有設備、傢俱、日常生活上之一切用品。故一個放火行為，若同時燒燬
    他人所有建築物與該建築物內所有其他物品，無論該其他物品為他人或自己所有
    ，與同時燒燬數犯罪客體者之情形不同，均不另成立刑法第一百七十五條第一項
    或第二項放火燒燬前二條以外他人或自己所有物罪（最高法院七十九年度台上字
    第一四七一號判例參照）。按被告意圖為自己不法之所有，圖謀詐領保險金，高
    額投保火災保險，嗣放火燒燬其投保之廠房及布料，並將相鄰之建物天花板震落
    、玻璃震碎，使鐵門變形，致令不堪用，因被告未能提出相關進貨憑證，致未能
    理賠得逞，所為係犯刑法第三百三十九條第三項、第一項詐欺取財未遂罪與同法
    第一百七十四條第一項放火燒毀現未有人所在之他人所有建築物罪（被告已著手
    於詐欺取財犯罪行為之實施，惟尚未詐取得財物，為未遂犯）。被告所犯上開二
    罪間，具有方法、結果之牽連關係，為牽連犯，應依刑法第五十五條規定，從一
    重之放火燒燬現未有人所在之他人所有建築物罪處斷。公訴人就被告所犯詐欺取
    財未遂罪部分，雖漏未起訴，惟與起訴部分有牽連犯裁判上一罪關係，為起訴效
    力所及，本院自得一併審理。
四、原審對於被告予以論罪科刑，固非無見，惟查被告於前揭時地，放火燒燬其向丁○○承租現未有人所在之廠房及廠房內存放之布料，雖因高熱氣爆，致隔鄰戊○○承租使用之廠房天花板震落、玻璃震破、鐵門變形，惟並未延燒及該建物，尚
    不構成刑法第一百七十三條第一項之放火燒燬現供人使用之住宅罪，原判決認被
    告之行為另構成同法第一百七十三條第一項之放火燒燬現供人使用之住宅罪，尚
    有未洽。檢察官上訴意旨以被告未與告訴人達成和解，原審量刑顯屬過輕；被告
    上訴意旨仍執陳詞否認犯罪，分別指摘原判決不當，雖均無理由，惟原判決既有
    上述可議之處，自屬無可維持，仍應由本院將原判決予以撤銷改判。爰審酌被告
    正值青壯，不思以正途謀利，竟圖謀不法之利益致犯本罪，其犯罪手段具有暴力
    性，犯罪所生危害鉅大，不僅嚴重危害他人生命、身體及財產之安全，且有礙於
    商業火災保險之正常營運與發展，惟其事後已與被害人戊○○、丁○○達成和解
    並獲得諒解（此有和解書及丁○○之刑事聲請書附於原審卷及本件上訴審卷內為
    憑）等一切情狀，量處如主文第二項所示之刑。
五、據上論斷，應依刑事訴訟法第三百六十九條第一項前段、第三百六十四條、第二
    百九十九條第一項前段，刑法第一百七十四條第一項、第三百三十九條第三項、
    第一項、第五十五條，罰金罰鍰提高標準條例第一條前段，判決如主文。
本案經檢察官庚○○到庭執行職務。
中      華      民      國　    九十三     年     三      月     九 　　日
　　　　　　　　　　　　　　　　臺灣高等法院臺中分院刑事第十庭
　　　　　　　　　　　　　　　　　　　審判長法  官  林  照  明
　　　　　　　　　　　　　　　　　　　　　　法　官  林  清  鈞
　　　　　　　　　　　　　　　　　　　　　　法　官  吳　重　政
右正本證明與原本無異。
如不服本判決應於收受送達後十日內向本院提出上訴書狀，其未敘述上訴之理由者並
得於提起上訴後十日內向本院補提理由書（均須按他造當事人之人數附繕本）。
　　　　　　　　　　　　　　　　　　　　　　書記官　林  育　德
中      華      民      國　    九十三     年     三      月    十五　　日
附錄：
刑法第一百七十四條第一項：
放火燒燬現非供人使用之他人所有住宅或現未有人所在之他人所有建築物、礦坑、火
車、電車或其他供水、陸、空公眾運輸之舟車航空機者，處三年以上，十年以下有期
徒刑。
燬　　　　　　　　　　　　　　　　　　　　　　　　　　　　　　　　　　　Ｒ
